---
title: "visualizacionesConGgplot"
author: "Claudia Castiblanco"
date: "2 de febrero de 2019"
output: html_document
---

```{r setup, include=FALSE}
knitr::opts_chunk$set(echo = TRUE)
```

# Mi primer R Markdown para ggplot2

## configuraciones
```{r MisConf, include=FALSE}
# setwd("~/Github/hello_world")
# install.packages("tidyverse")
# install.packages("treemap")
# install.packages("openair")
# install.packages("quantmod")
# install.packages("readxl")
# install.packages("lubridate")
```

##carga
```{r Cargas, include=FALSE}
library(tidyverse)
library(treemap)
library(openair)
library(quantmod)
library(readxl)
library(lubridate)
```

##gramatica de graficos
```{r gramgraf, include=FALSE}
ggplot(data=diamonds, aes(x=carat, y=price)) +
  geom_point() +
  stat_smooth(method = lm) +
  scale_x_log10() +
  scale_y_log10()

```

##revision de datos mpg
```{r revisionmpg, include=FALSE}
?mpg

str(mpg)

# summary -- muestra un conjunto de estadisticos descriptivos

summary(mpg)

```

##Nuevo plot con mpg
```{r plotmpg1}
ggplot(data = mpg) +
  geom_point(mapping = aes(x= displ, y=hwy)) +
  xlab("tamaño del motor") +
  ylab("eficiencia del carro en carretera")

```

##segundo plot con mpg
```{r plotmpg2}
ggplot(data = mpg) +
  geom_point(mapping = aes(x= cyl, y=hwy)) +
  xlab("cilindros del motor") +
  ylab("eficiencia del carro en carretera")

```


##tercer plot con mpg
```{r plotmpg3}
ggplot(data = mpg) +
  geom_point(mapping = aes(x= drv, y=class)) +
  xlab("tracción - caja de cambios") +
  ylab("tipo de carro")

```
##cuarto plot con mpg
```{r plotmpg4}
ggplot(data = mpg) +
  geom_point(mapping = aes(x= displ, y=hwy, color=class)) +
  xlab("tamaño del motor") +
  ylab("eficiencia en carretera millas/galon")


```
##5o. plot con mpg
```{r plotmpg5}
ggplot(data = mpg) +
  geom_point(mapping = aes(x= displ, y=hwy, size=class)) 

```
##6o. plot con mpg
```{r plotmpg5}
ggplot(data = mpg) +
  geom_point(mapping = aes(x= displ, y=hwy, size=cyl, color=class)) +
  xlab("tamaño del motor") +
  ylab("eficiencia en carretera millas/galon")
  

```

##6o. plot con mpg
```{r plotmpg6}
ggplot(data = mpg) +
  geom_point(mapping = aes(x= displ, y=hwy, alpha=class)) +
  xlab("tamaño del motor") +
  ylab("eficiencia en carretera millas/galon")

```

##7o. plot con mpg
```{r plotmpg7}
ggplot(data = mpg) +
  geom_point(mapping = aes(x= displ, y=hwy, shape=class)) +
  xlab("tamaño del motor") +
  ylab("eficiencia en carretera millas/galon")

```

##8o. plot con mpg
```{r plotmpg8}
ggplot(data = mpg) +
  geom_point(mapping = aes(x= displ, y=hwy, alpha=class, color=class)) +
  xlab("tamaño del motor") +
  ylab("eficiencia en carretera millas/galon")
```
##9o. plot con mpg
```{r plotmpg9}
ggplot(data = mpg) +
  geom_point(mapping = aes(x= displ, y=hwy, alpha=class, color=class)) +
  xlab("tamaño del motor") +
  ylab("eficiencia en carretera millas/galon") +
  facet_wrap(~ class, nrow=3)
```

##10o. plot con mpg
```{r plotmpg10}
ggplot(data = mpg) +
  geom_point(mapping = aes(x= displ, y=hwy, alpha=class, color=class)) +
  xlab("tamaño del motor") +
  ylab("eficiencia en carretera millas/galon") +
  facet_wrap(drv ~ cyl )
```

##11o. plot con mpg
```{r plotmpg11}
ggplot(data = mpg) +
  geom_point(mapping = aes(x= displ, y=hwy, alpha=class, color=class)) +
  xlab("tamaño del motor") +
  ylab("eficiencia en carretera millas/galon") +
  facet_grid( ~cyl) # siempre hace columnas

```

##12o. plot con mpg
```{r plotmpg12}
ggplot(data = mpg) +
  geom_point(mapping = aes(x= displ, y=hwy, alpha=class, color=class)) +
  xlab("tamaño del motor") +
  ylab("eficiencia en carretera millas/galon") +
  facet_grid( drv ~cyl) # siempre hace columnas

```

##13o. plot con mpg
```{r plotmpg13}
ggplot(data = mpg) +
  geom_point(mapping = aes(x= drv, y=cyl)) 
  
```
##13o. plot con mpg
```{r plotmpg13}
ggplot(data = mpg) +
  geom_point(mapping = aes(x= displ, y=hwy, alpha=class, color=class)) +
  xlab("tamaño del motor") +
  ylab("eficiencia en carretera millas/galon") +
  facet_grid( drv ~.) # siempre hace columnas

```

##14o. plot con mpg
```{r plotmpg14}
ggplot(data = mpg) +
  geom_point(mapping = aes(x= displ, y=hwy, alpha=class, color=class)) +
  xlab("tamaño del motor") +
  ylab("eficiencia en carretera millas/galon") +
  facet_grid(. ~cyl) # siempre hace columnas

```

?geom_smooth
?geom_point


##15o. plot con mpg
```{r plotmpg15}
ggplot(data = mpg) +
  geom_point(mapping = aes(x= displ, y=hwy )) +
  xlab("tamaño del motor") +
  ylab("eficiencia en carretera millas/galon") +
  geom_smooth(mapping = aes(x= displ, y=hwy, linetype=drv))

```

##16o. plot con mpg
```{r plotmpg16}
ggplot(data = mpg) +
  geom_point(mapping = aes(x= displ, y=hwy )) +
  xlab("tamaño del motor") +
  ylab("eficiencia en carretera millas/galon") +
  geom_smooth(mapping = aes(x= displ, y=hwy))

```

## grafico de barras 1
```{r plotdiamonds1}
ggplot(data = diamonds) +
  geom_bar(mapping = aes(x= cut )) #hace grafico de frecuecia
```
?geom_bar
?stat_summary

## grafico de barras 2
```{r plotdiamonds2}
ggplot(data = diamonds) +
  stat_summary(mapping = aes(x= cut, y = depth ), 
           fun.ymin = min,
           fun.ymax = max,
           fun.y =median) 
```

## grafico de barras 3
```{r plotdiamonds3}
ggplot(data = diamonds) +
  geom_col(mapping = aes(cut,table ))
```

## grafico de barras 4
```{r plotdiamonds4}
ggplot(data = diamonds) +
  geom_bar(mapping = aes(x=cut, fill=cut ))
```

## grafico de barras 5
```{r plotdiamonds5}
ggplot(data = diamonds) +
  geom_bar(mapping = aes(x=cut, fill=clarity ))
```

## grafico de barras 6
```{r plotdiamonds6}
ggplot(data = diamonds) +
  geom_bar(mapping = aes(x=cut, fill=clarity ), position = "identity")
```

## bajar data sets
## cargarlo:
```{r cargadataset}
daily_data= read.csv(file.choose(), header=TRUE, stringsAsFactors = FALSE)
```

summary(daily_data)

## crear nuevo campo Date, de tipo date, basado en dteday
```{r crearDate}
daily_data$Date <- as.Date(daily_data$dteday)
```











